臺灣臺南地方法院刑事判決　　　　　　 100年度易字第1057號
公　訴　人　臺灣臺南地方法院檢察署檢察官
被　　　告　鄭志宏
上列被告因竊盜案件，經檢察官提起公訴（100年度偵字第10171
號），本院判決如下：
    主  文
鄭志宏犯竊盜未遂罪，累犯，處拘役肆拾日，如易科罰金，以新
臺幣壹仟元折算壹日。
    事  實
一、鄭志宏前因竊盜案件，經本院以97年度易字第129號判處減
    刑後有期徒刑4月確定，於民國97年9月1日易科罰金執行完
    畢。猶不知悔改，竟意圖為自己不法所有，於100年3月10日
    12時20分許，在臺南市○○區○○路334號「鮮茶道」飲料
    店前，見吳繡妙騎乘之車號H2S-098號機車停放在店門口，
    而機車鑰匙仍插於電門上，即趁吳繡妙正在購買茶飲之際，
    趨前轉動機車鑰匙以開啟置物箱，欲行竊其內之物品，嗣四
    下張望後，動手稍微掀開置物箱隨即縮手，再度四下張望，
    因見吳繡妙購得茶飲轉身走出，乃立刻離去而未能得逞。
二、案經臺南市政府警察局善化分局移送臺灣臺南地方法院檢察
    署檢察官偵查起訴。
    理  由
一、本判決下列所引用各項有關被告以外之人於審判外之陳述，
    業經檢察官、被告同意作為本案證據使用，本院審酌該等陳
    述作成時之情況，無何取證之瑕疵或其他不當情事，且均與
    本案之待證事實有關，依刑事訴訟法第159條之5第1項規定
    ，認具有證據能力，合先敘明。
二、上開犯罪事實，業據被告於本院審理時坦承不諱，核與證人
    吳繡妙於本院所證其當日購買茶飲完畢，於騎乘機車之際，
    發現椅墊有「叩」一聲，事後始警覺置物箱可能遭人動過等
    語相符（院卷第35頁反面），並經本院勘驗「鮮茶道」監視
    錄影光碟屬實，此有勘驗筆錄及警卷所附監視錄影擷取翻拍
    照片3張在卷可稽（院卷第41頁反面、警卷第17-18頁），足
    徵被告之自白與事實相符，堪以採信。是本案事證明確，被
    告犯行，洵堪認定。
三、公訴意旨雖認被告係於100年3月10日12時25分許，在臺南市
    ○○區○○路65號前，趁無人注意之際，竊取吳繡妙置於機
    車置物箱內之紅色斜背包1只（內有現金新臺幣29000元、存
    摺1本、駕照1張、身分證1張、健保卡3張、信用卡5張、淺
    咖啡色長夾1只等物）。惟訊據被告僅坦承有於前揭「鮮茶
    道」前動手開啟被害人機車置物箱欲行竊未果，堅詞否認有
    何公訴意旨所指竊盜得逞之犯行，辯稱：被害人離開「鮮茶
    道」後，伊並未尾隨被害人前往臺南市○○區○○路65號之
    麵店等語。經查：
（一）被害人吳繡妙於案發當日，係先騎乘機車至臺南市○○區
      ○○路334號「鮮茶道」購買茶飲，隨後騎乘機車前往位
      於臺南市○○區○○路65號之不知名麵店用餐，於餐後始
      發現置於機車置物箱內之紅色斜背包1只失竊一情，業經
      證人吳繡妙於警詢及本院證述無訛。
（二）檢察官雖以警卷所附之「鮮茶道」監視畫面翻拍照片及被
      告供稱有於「鮮茶道」趁機開啟被害人機車置物箱，認為
      被告於「鮮茶道」行竊未果後，進而尾隨被害人前往麵店
      而竊取紅色斜背包得逞。然查，被告否認有於「鮮茶道」
      之後尾隨被害人前往麵店，檢察官所舉之「鮮茶道」監視
      錄影光碟及翻拍照片，僅能證明被告在「鮮茶道」店門口
      著手開啟被害人機車置物箱行竊而不遂，無法證明被告有
      何尾隨被害人前往麵店之行為，本案復查無其他目睹失竊
      經過之人證，根據罪疑惟輕之證據法則，自難僅憑「鮮茶
      道」之監視錄影資料，即逕為不利被告之推論。
（三）按法院之審判，固應以起訴之犯罪事實為範圍，但法院於
      不妨害事實同一之範圍內，仍得自由認定事實，適用法律
      。所謂「事實同一」，則以其社會事實是否相同為判斷之
      基準，若其社會事實關係相同，縱犯罪之時間、處所、方
      法、被害法益、行為人人數、犯罪之形式（即共犯態樣或
      既、未遂）略有差異，對於事實之同一性並無影響（最高
      法院100年度台上字第3511號判決參照）。本案經本院審
      理結果，認被告應係竊盜未遂，詳如前揭犯罪事實欄所載
      ，故起訴事實應予更正，附此敘明。
四、核被告所為，係犯刑法第320條第3項、第1項之竊盜未遂罪
    。被告著手竊盜犯行而不遂，爰依刑法第25條第2項規定，
    按既遂犯之刑減輕之。又被告為瘖啞人士，有其殘障手冊可
    稽（警卷第20頁），爰依刑法第20條規定，減輕其刑。惟被
    告前有犯罪事實欄所載之犯罪前科及執行完畢紀錄，有其前
    案紀錄表在卷可按，其於刑之執行完畢後，5年內再故意犯
    本件有期徒刑以上之罪，為累犯，應加重其刑，並先加而後
    遞減之。本院審酌被告雖為瘖啞人士，然已有數次竊盜前科
    ，理應知悉竊盜行為乃法所不許，仍再次為本案犯行，至屬
    不該，惟念其犯後坦承犯行，態度尚可，因本身既聾又啞，
    有其先天上之弱勢，及經濟狀況確實不佳，尚有妻小須人照
    料撫育，有其提出之低收入戶證明書、診斷證明書、戶籍謄
    本在卷等一切情狀，量處如主文所示之刑，並諭知易科罰金
    之折算標準，以資懲儆。
據上論斷，應依刑事訴訟法第299條第1項前段，刑法第320條第
3項、第1項、第25條第2項、第20條、第47條第1項、第41條第1
項前段，刑法施行法第1條之1，判決如主文。
本案經檢察官詹尚晃到庭執行職務。
中    華    民    國   100    年    11    月    10    日
                  刑事第十三庭  法  官  周宛瑩
以上正本證明與原本無異。
如不服本判決應於收受本判後10日內向本院提出上訴書狀，並應
敘述具體理由。其未敘述上訴理由者，應於上訴期間屆滿後20日
內向本院補提理由書狀（均須按他造當事人之人數附繕本）「切
勿逕送上級法院」。
                                書記官  黃傳鈞
中    華    民    國   100    年    11    月    10    日
附錄論罪法條：
中華民國刑法第320條
（普通竊盜罪、竊佔罪）
意圖為自己或第三人不法之所有，而竊取他人之動產者，為竊盜
罪，處5年以下有期徒刑、拘役或5百元以下罰金。
意圖為自己或第三人不法之利益，而竊佔他人之不動產者，依前
項之規定處斷。
前二項之未遂犯罰之。